【裁判字號】    98,審易,1706
【裁判日期】    980818
【裁判案由】    竊盜等
【裁判全文】
臺灣高雄地方法院刑事判決            98年度審易字第1706號
公  訴  人  臺灣高雄地方法院檢察署檢察官
被      告  乙○○
            丙○○○
                      （現另案於高雄監獄執行中）
上列被告因竊盜等案件，經檢察官提起公訴（97年度偵字第3327
0 號），被告就被訴事實均為有罪之陳述，經本院告知簡式審判
程序之旨，並聽取被告與公訴人之意見後，本院裁定進行簡式審
判程序，判決如下：
    主  文
乙○○犯竊盜罪，累犯，處有期徒刑陸月，如易科罰金，以新臺
幣壹仟元折算壹日。
丙○○○犯牙保贓物罪，累犯，處有期徒刑伍月，如易科罰金，
以新臺幣壹仟元折算壹日。又犯竊盜罪，累犯，處有期徒刑陸月
，如易科罰金，以新臺幣壹仟元折算壹日。應執行有期徒刑玖月
，如易科罰金，以新臺幣壹仟元折算壹日。。
    事  實
一、乙○○前於民國95年間，因詐欺案件，經本院以95年度簡上
    字第835 號判處有期徒刑4 月確定，嗣經裁定減刑為有期徒
    刑2 月，並於96年7 月16日執行完畢。丙○○○前於92年間
    ，因施用第一、二級毒品及洗錢防制法案件，先後經本院以
    92年度訴字第2052號、93年度簡字第255 號，各判處有期徒
    刑1 年、8 月、3 月，嗣經裁定定應執行刑有期徒刑1 年8
    月，並於94年8 月31日縮短刑期執行完畢。
二、詎乙○○、丙○○○均不知悔改，乙○○基於意圖為自己不
    法所有之犯意，於97年10月26日上午9 時許，騎乘其所有車
    號552-BJT 號重型機車，至設於高雄市○○區○○路7 號之
    地下室，徒手開啟該地下室大門（侵入有人居住建築物部分
    ，未據告訴），竊取呂錦興所有放置於該地下室之大支碎石
    電鑽1 支、高壓注射機1 台、喜得登牌電鑽1 支、磁磚切割
    機1 台，得手後，將竊得之上開物品放置於機車腳踏板上，
    載往丙○○○住處，委由丙○○○變賣牟利。
三、丙○○○基於牙保贓物之犯意，明知乙○○於97年10月26日
    上午某時許，在其位於高雄市○○區○○路111 之1 號住處
    ，委託其出售而交付之大支碎石電鑽1 支、高壓注射機1 台
    、喜得登牌電鑽1 支、磁磚切割機1 台，均為乙○○竊盜所
    得之贓物，竟仍受託牙保而予以收受，並隨即將上開乙○○
    竊得之物品，在高雄市鼓山區○○○路與大榮街口，以新臺
    幣（下同）3,600 元價格，變賣予某真實姓名、年籍均不詳
    之成年男子牟利，丙○○○因受乙○○委託而變賣上開贓物
    之款項，則與乙○○朋分花用。丙○○○另基於意圖為自己
    不法所有之犯意，於97年10月27日上午7 時10分許，騎乘腳
    踏車，至設於高雄市○○區○○路7 號之地下室（侵入有人
    居住建築物部分，未據告訴），徒手開啟該地下室大門，竊
    取呂錦興所有放置於該地下室之木工用切台1 台，得手後，
    以前開腳踏車將竊得之木工用切台，載至高雄市鼓山區某處
    ，以1,000 元之價格，出售予前述之不詳姓名之成年男子，
    供己花用。嗣於同日上午10時20分許，丙○○○至高雄市○
    ○區○○路7 號之地下室，準備再次行竊時，適遇埋伏該處
    之呂錦興，經呂錦興報警處理，並調取附近之監視錄影畫面
    ，始循線查獲上情。
四、案經高雄市政府警察局鼓山分局報告臺灣高雄地方法院檢察
    署檢察官偵查起訴。
    理  由
一、本件被告乙○○、丙○○○所犯均係死刑、無期徒刑、最輕
    本刑為3 年以上有期徒刑以外之罪，其等2 人於準備程序中
    就被訴事實均為有罪之陳述，經法官告知簡式審判程序之旨
    ，並聽取公訴人及被告之意見後，本院依刑事訴訟法第273
    條之1 第1 項之規定，裁定進行簡式審判程序。
二、訊據被告乙○○對於上揭時、地竊取大支碎石電鑽1 支、高
    壓注射機1 台、喜得登牌電鑽1 之、磁磚切割機1 台，被告
    丙○○○就其於上揭時、地，牙保贓物，以及竊取木工用切
    台1 台等事實，均坦承不諱，核與證人即被害人呂錦興證述
    情節相符，並有監視錄影畫面4 張、機車照片1 張、車籍查
    詢基本資料詳細畫面1 份在卷可稽。本案事證明確，被告2
    人之竊盜與牙保贓物犯行，均堪認定。
三、核被告乙○○所為，係犯刑法第320 條第1 項之竊盜罪。核
    被告丙○○○所為，係犯刑法第349 條第2 項之牙保贓物罪
    、同法第320 條第1 項之竊盜罪。被告丙○○○所犯牙保贓
    物與竊盜2 罪間，犯意個別，行為互殊，應予分論併罰。又
    所謂「牙保」者，乃居間介紹之意，不論直接或間接均屬之
    ，當場為買賣雙方居間媒介買賣固屬之，即以自己代竊盜犯
    典當或變賣竊盜所得之贓物，亦成立牙保贓物罪，是檢察官
    認被告丙○○○明知被告乙○○所交付之大支碎石電鑽1 支
    、高壓注射機1 台、喜得登牌電鑽1 支、磁磚切割機1 台，
    均為竊盜所得之贓物，仍受託代被告乙○○變賣，係構成刑
    法第349 條第1 項之收受贓物罪，容有未合，惟其社會基本
    事實同一，爰依法變更起訴法條。被告乙○○前因詐欺案件
    ，經法院判處有期徒刑4 月，嗣經裁定減刑為有期徒刑2 月
    ，並於96年7 月16日執行完畢；被告丙○○○前因施用第一
    、二級毒品及洗錢防制法案件，先後經法院判處有期徒刑1
    年、8 月、3 月，嗣經裁定定應執行刑有期徒刑1 年8 月，
    並於94年8 月31日縮短刑期執行完畢，有臺灣高等法院被告
    前案紀錄表2 份在卷可佐，被告乙○○、丙○○○於有期徒
    刑執行完畢後，5 年內故意再犯本件有期徒刑以上之3 罪，
    均為累犯，均應依刑法第47條第1 項規定加重其刑。本院審
    酌被告乙○○前有詐欺案件，而被告丙○○○則有施用毒品
    與洗錢防制法之前科紀錄，已如前述，均素行不良，而被告
    均正值壯年，不思以正當方法賺取財物，竟貪圖小利行竊，
    被告丙○○○另收受被告乙○○竊得之物品，變賣牟利，破
    壞他人對財產權之支配，危害社會治安，惟念及被告均坦承
    犯行，堪認具有悔意，並斟酌被告之犯罪動機、手段、犯罪
    所生損害、知識程度等一切情狀，分別量處如主文所示之刑
    ，並就被告丙○○○部分，定應執行刑如主文所示，且均諭
    知易科罰金之折算標準。
據上論斷，應依刑事訴訟法第273 條之1 第1 項、第300 條、第
299 條第1 項前段，刑法第320 條第1 項、第349 條第2 項、第
47條第1 項、第41條第1 項前段、第51條第5 款，刑法施行法第
1 條之1 ，判決如主文。
本案經檢察官甲○○到庭執行職務。
中    華    民    國    98    年    8     月    18    日
                  刑事第十庭  法  官  高增泓
以上正本證明與原本無異。
如不服本判決，應於判決送達後10日內，向本院提出上訴狀。
中    華    民    國    98    年    8     月    18    日
                              書記官  王淑娟
附錄本案論罪科刑法條全文：
刑法第320條
意圖為自己或第三人不法之所有，而竊取他人之動產者，為竊盜
罪，處5 年以下有期徒刑、拘役或5 百元以下罰金。
意圖為自己或第三人不法之利益，而竊佔他人之不動產者，依前
項之規定處斷。
前二項之未遂犯罰之。
刑法第349條
收受贓物者，處3 年以下有期徒刑、拘役或5 百元以下罰金。
搬運、寄藏、故買贓物或為牙保者，處5 年以下有期徒刑、拘役
或科或併科1 千元以下罰金。
因贓物變得之財物，以贓物論。


司法院資訊處製作；財團法人民間司法改革基金會備份。
